【裁判字號】    89,上易,2045
【裁判日期】    890712
【裁判案由】    毒品危害防制條例
【裁判全文】
臺灣高等法院臺中分院刑事判決                  八十九年度上易字第二○四五號
    上  訴  人
    即  被  告  乙○○
右上訴人因違反毒品危害防制條例案件，不服臺灣苗栗地方法院八十九年度易字第四
一○號中華民國八十九年七月十二日第一審判決（起訴案號：臺灣苗栗地方法院檢察
署八十九年度毒偵字第二一七號），提起上訴，本院判決如左：
      主  文
上訴駁回。
    事  實
一、乙○○前於民國（以下同）六十八年間，因殺人案件，經台灣高等法院台南分院
    判處減刑為有期徒刑十年、褫奪公權六年八月確定，於八十年間執行完畢。又於
    八十年間，因販賣化學合成麻醉藥品安非他命（下稱安非他命）之違反麻醉藥品
    管理條例案件，經台灣屏東地方法院判處有期徒刑五年八月，經台灣高等法院高
    雄分院、最高法院駁回上訴確定；再於八十一年間，因吸用安非他命之違反麻醉
    藥品管理條例案件，經台灣屏東地方法院判處有期刑七月確定，二案接續執行，
    指揮書所載執行完畢日期為八十七年九月六日。詎乙○○前又因施用毒品案件，
    經原審法院先後二次裁定送觀察、勒戒後，均無繼續施用毒品之傾向，經原審法
    院及台灣苗栗地方法院檢察署檢察官分別於八十七年十月二十八日、八十八年七
    月三十一日以八十七年度訴字第一五七號、八十八年度偵字第六五○號判決免刑
    及為不起訴處分確定。嗣又起概括犯意，自八十九年一月十九日起至同年月二十
    一日二十三時許止，連續在苗栗縣後龍鎮埔頂里某處施用第二級毒品安非他命多
    次，為警於於八十九年一月二十二日十五時三十分許，在苗栗縣苗栗市大同里福
    德居一號金萬年遊藝場查獲並扣得其持有之第二級毒品安非他命二包（警秤毛重
    計二公克）及屬其所有供施用之毒品器具玻璃頭吸食器一組。
二、案經苗栗縣警察局移送台灣苗栗地方法院檢察署檢察官偵查起訴。
    理  由
一、右開事實，業經上訴人即被告乙○○於原審法院及本院審理時自白不諱，且有苗
    栗縣衛生局出具之煙毒尿液檢驗成績書乙份附卷可稽，復有前揭毒品及吸食器扣
    案可證。又被告前因施用毒品案件，經依原審法院先後二次裁定送觀察、勒戒後
    ，認無繼續施用毒品之傾向，由原審法院及台灣苗栗地方法院檢察署檢察官分別
    八十七年十月二十八日、八十八年七月三十一日以八十七年度訴字第一五七號、
    八十八年度偵第六五○號判決免刑及為不起訴處分確定，有判決書及不起訴處分
    書各一份在卷足憑。其三犯施用毒品，罪證明確，應予依法論科。
二、核上訴人即被告所為，係犯毒品危害防制條例第十條第二項之施用第二級毒品罪
    。被告持有第二級毒品之低度行為，為施用之高度行為所吸收，不另論罪。被告
    先後施用毒品之行為，時間緊接，所犯罪名相同，顯係基於概括之犯意為之，為
    連續犯，應依刑法第五十六條之規定以一罪論，並加重其刑。又被告有事實欄所
    載論罪科刑執行情形，有台灣高等法院檢察署刑案紀錄簡覆表在卷可稽，其受有
    期徒刑執行完畢後，五年以內再犯本件有期徒刑以上之罪，為累犯，應依刑法第
    四十七條規定遞加重其刑。原審法院適用毒品危害防制條例第十條第二項，第十
    八條第一項，刑法第十一條前段、第五十六條、第四十七條、笫三十八條第一項
    第二款之規定並審酌被告犯罪之動機、目的、手段，犯罪所生之危害、犯罪後坦
    承犯行等一切情狀，量處有期徒刑壹年如主文所示之刑，以資儆懲。扣案之第二
    級毒品安非他命二包（警秤毛重計二公克），不問屬於犯人與否，應依毒品危害
    防制條例第十八條第一項前段規定沒收銷燬之。另扣案之供施用毒品器具玻璃吸
    食器一組係犯罪所用之物，且為被告所有，業經被告供明在卷可按，爰依刑法第
    三十八條第一項第二款併予宣告沒收。認事用法俱無不合，量刑亦稱妥適，被告
    上訴意旨以量刑太重，空言指摘原判決不當，並無可取，為無理由，應予駁回。
據上論結，應依刑事訴訟法第三百六十八條，判決如主文。
本案經檢察官甲○○到庭執行職務。
中      華      民      國     八十九     年      九      月   二十七   日
                                   臺灣高等法院臺中分院刑事第四庭
                                         審判長法  官  洪  耀  宗
                                               法  官  劉  登  俊
                                               法  官  吳  重  政
右正本證明與原本無異。
不得上訴。
                                               書記官  林  水  濱
中      華      民      國     八十九     年      九      月   二十八   日
附錄：
毒品危害防制條例第十條第二項
二、施用第二級毒品者，處三年以下有期徒刑。
                                                                        Ｄ


司法院資訊處製作；財團法人民間司法改革基金會備份。
